【裁判字號】    89,上易,2673
【裁判日期】    891213
【裁判案由】    竊盜
【裁判全文】
臺灣高等法院臺中分院刑事判決              民國八十九年度上易字第二六七三號
    上  訴  人
    即  被  告  甲○○
右上訴人因竊盜案件，不服台灣南投地方法院八十九年度易字第五三五號，中華民國
八十九年九月廿二日第一審判決（起訴案號：台灣南投地方法院檢察署八十九年度偵
字第二四四一號），提起上訴，本院判決如左：
    主      文
上訴駁回。
    事實及理由
一、本案經本院審理結果，認第一審判決認事用法及量刑均無不當，應予維持，並引
    用第一審判決書記載之事實、證據及理由（如附件） 。
二、上訴人即被告甲○○在本院否認有竊盜情事，惟查該被告於警訊之自承有以自備
    鑰匙竊取該ＮＫ─六三八○號自小客車屬實，並稱因為自己同型同顏色之小客車
    車頭損壞，需更換零件，為省錢，始找同型同色之該ＮＫ─六三八○號車下手等
    語，偵查中被告復供承以自備鑰匙行竊該車不諱，乃竟在本院否認行竊，自非可
    採。至被告提出佑民醫院診斷證明書一紙，記載其雙側橈骨關節內骨折云云，然
    觀其應診日期為八十九年九月一日，距被告八十九年七月十一日行竊，已近二個
    月之久，則其行竊時並無上開傷情，尚不足為有利之證明，其上訴否認犯罪，為
    無理由，應予駁回。
三、據上論斷，應依刑事訴訟法第三百七十三條、第三百六十八條，判決如主文。
本案經檢察官乙○○到庭執行職務。
中      華      民      國     八十九     年     十二     月    十三    日
                                   臺灣高等法院臺中分院刑事第二庭
                                         審判長法  官  羅  禮  政
                                               法  官  蔡  聰  明
                                               法  官  陳  欣  安
右正本證明與原本無異。
不得上訴。
                                               書記官  陳  秀  真
中      華      民      國     八十九     年     十二     月    十四    日
                                                                        Ｄ
臺灣南投地方法院刑事判決                          八十九年度易字第五三五號
    公  訴  人  臺灣南投地方法院檢察署檢察官
    被     告  甲○○  男三十三歲（民國○○○年○月○○○日生）
                        住南投縣南投市○○路六○巷六號
                        （現於臺灣臺中戒治所戒治中）
                        身分證統一編號：Ｍ一二一五八七一三號
    選任辯護人  孔慶忠律師
右列被告因竊盜案件，經檢察官提起公訴（八十九年度偵字第二四四一號），本院判
決如左：
    主      文
甲○○攜帶兇器竊盜，累犯，處有期徒刑壹年。扣案之Ｔ字型起子貳支、鑰匙貳拾貳
支均沒收。
    事      實
一、甲○○前於民國（下同）八十六年間，曾因違反麻醉藥品管理條例及竊盜案件，
    經臺灣南投地方法院、臺灣臺中地方法院分別判處有期徒刑六月及二年，經定應
    執行刑為二年四月確定，於八十九年二月十一日假釋期滿未經撤銷執行完畢，其
    又意圖為自己不法之所有，於八十九年七月十一日凌晨零時左右，攜帶其所有客
    觀上對人體具危險性、可供兇器使用之Ｔ字型起子二支及鑰匙一串（二十二支）
    ，前往臺中市○○○路普濟寺前，以上開自備之鑰匙一支開啟車門發動引擎之方
    式，竊取丙○○所有之車牌號碼ＮＫ─六三八Ｏ號自用小客車，得手後留供己代
    步之用，嗣於八十九年七月十三日十八時左右，在南投縣草屯鎮○○路二一二號
    前為警查獲，並扣得其所有而供竊盜所用及預備竊盜之Ｔ字型起子二支、鑰匙二
    十二支。
二、案經南投縣警察局草屯分局報請臺灣南投地方法院檢察署檢察官偵查起訴。
    理     由
一、訊據被告甲○○就其於右揭時、地竊取被害人丙○○所有之自用小客車等情，於
    警訊及檢察官偵查時均坦認不諱，嗣於本院審理時始否認有何竊盜犯行，辯稱：
    其並未竊車，而係在八十九年七月十一日晚上，向友人張耀良以新台幣五千元之
    價格購買，張耀良於同月十三日上午將該車開到其住處，其購車目的係要修理自
    己之車，其所有之車子放在修車廠，是要開贓車去修車廠時被查獲，扣案Ｔ字型
    起子、鑰匙均非其所有，係放在贓車之袋子中，其以為袋子是車主的，其在警察
    局及檢察官偵查時所述均不實在云云。辯護人則辯稱：被告原係受僱宏融有線工
    程股份有限公司擔任技術員職務，於八十八年八月二十一日在彰化溪湖架設電纜
    線時不慎雙手骨折，手術後因雙手無法使力在家休養，八十九年七月十日上午十
    時，被告獨自前往集集找曾文燦，當日下午三時左右，曾文燦因要修車，乃載被
    告前往臺中大里之修車廠，修復之後再至臺中太平被告友人處載舊電腦，同日十
    八時左右回被告家，二人再至集集曾文燦住處聊天，迄翌日（十一）日凌晨一時
    左右，再由曾文燦載被告回南投，被告返家之後，與其妻張孟合聊一下，張孟合
    即上床就寢。八十九年七月十一日晚上五、六時左右，張耀良向被告借錢，因被
    告手頭不方便，張耀良乃於同月十三日上午十一時左右，駕駛贓車前往被告住處
    ，稱可以便宜賣給被告，被告以雙方係朋友，且需要零件修理汽車，故以新台幣
    五千元價格成交，但在前往修車廠時，即於同日十五時左右為警查獲，而在警局
    其遭警方以張耀良無法聯絡，如不承認竊車日後借提會遭修理，如果承認就不會
    被收押，故其警訊筆錄曾經撕毀重作。又被告外出甚少攜帶鑰匙，不可能隨身攜
    帶扣案之二十一支鑰匙，且被告雙手無法使力，又何能以起子竊車？再被告於本
    件車輛失竊時間人均在南投，更不可能前往臺中竊車云云。經查：
  被告確有攜帶起子、鑰匙等物竊取自用小客車之事實，業據被告於警訊及檢察官
    偵查中自白不諱，核與被害人丙○○於警訊及檢察官偵查時證述被害之情節相符
    ，復有其領回失物所出具之贓物認領保管單一紙、車輛照片二張、車輛竊盜、車
    牌失竊資料個別查詢報表─查詢車輛認可資料一紙附卷及被告所有而供其竊盜所
    用及預備竊盜之Ｔ字型起子二支、鑰匙二十二支扣案可資佐證。
  依卷附南投縣警察局草屯分局刑事案件報告書及偵訊筆錄之記載，本件警察查獲
    被告之時間係在八十九年七月十三日十八時左右，並無證據顯示被告係在該日十
    五時左右被查獲，故辯護人指稱警訊筆錄曾經重作一節，並無所據。
  被告於七十九年間，曾因竊盜案件，經臺灣高等法院臺中分院判處有期徒刑一年
    確定﹔於八十二年間，因竊盜案件，經臺灣彰化地方法院判處有期徒刑一年六月
    確定﹔於八十二年間，因竊盜案件，經臺灣臺中地方法院判處有期徒刑一年十月
    確定﹔又於八十六年間，因竊盜案件，經臺灣臺中地方法院判處有期徒刑二年確
    定，此有臺灣南投地方法院檢察署刑案資料查註紀錄表及臺灣高等法院被告全國
    前案紀錄表各一份在卷可查，被告就竊盜犯罪部分，既已歷經如此多次刑事偵審
    程序，對其自白犯罪所可能遭受之刑事制裁，自不能諉為不知，若其真未竊車，
    理應於警偵訊時即堅詞否認，又豈有一經恐嚇即承認犯罪之理？故被告辯稱因警
    察要其不要亂說話，其乃承認竊盜云云，並不足採。
  被告雖辯稱本件贓車係自案外人張耀良處購得云云，但無法提供其資料以供查證
    ，而本件經查「張耀良」其人，並無任何前科資料，亦有臺灣高等法院告全國前
    案紀錄表一紙在卷可稽，故是否確有張耀良之人，自有可疑之處，故被告此部分
    之辯解，亦無足採。
  被告又辯稱購車之目的係為取車上之零件以修理自己所有而置於「永大修車廠」
    內之同型車云云，惟按諸常理，如汽車已送修車廠修理，則零件之提供，理應由
    修車廠自行負責，又豈有由送修之人負責之理？況且，依卷附照片所示，本件贓
    車係三陽牌喜美車型自用小客車，並非罕見車種，若真欠缺必要之零件，自可由
    原廠取得，又何須以購車拆零件之方式為之？又被告所有之自用小客車如已撞毀
    而無從修復，被告購買本件贓車直接使用即可，又何須多此一舉拆零件修復？故
    被告此部分之辯解，顯與常理有違，不足採信。
  證人曾燦平於本院審理中，證稱被告某日（正確日期已不記得）中午曾打電話去
    找伊，要伊載被告到太平載電腦，伊乃開車去南投載被告，然後再去太平，回到
    南投已近下午三時，伊到被告家中將電腦放好後就邀被告到伊集集住處，到伊住
    處後，因伊較累就先睡覺，被告說要自己去走走，直到半夜被告才叫伊起床載被
    告回去等語，其就正確日期部分無從記憶，已難認定被告有何不在場證明。況且
    其證詞就被告辯護人辯稱被告係當日上午獨自前往集集找曾文燦，下午三時出發
    ，六時才回到被告家，二人又至曾文燦住處聊天至凌晨等情，均有不符之處，其
    證言自不能採為有利被告認定之證據。
  證人張孟合於本院審理時，雖證稱七月十日當天傍晚，被告有拿電腦回來，因伊
    領薪水並在家休息，所以有印象，被告拿電腦回來之後，便和朋友出去，半夜才
    回來，伊乃放洗澡水給被告洗並聊一下天，伊等便去睡覺到早上，伊出門時被告
    仍在家，被告平常不帶鑰匙出門云云，然其證詞與證人曾燦平所供近下午三時到
    被告家等情亦有不符，且證人張孟合為被告之配偶，所證難免有迴護被告之嫌，
    亦不足採。
  另被告所提之佑民醫院診斷證明書，雖記載被告有雙側橈骨關節內骨折之傷勢，
    惟核該診斷書上記明被告應診日期為八十九年九月一日，按被告於本院審理期間
    係在臺灣臺中戒治所戒治中，又豈有可能於該日赴醫院門診？故該診斷證明書亦
    無從證明被告有何雙手無法使力之狀況。
  被害人丙○○雖就其所有之自用小客車詳細失竊時間無法明確記明，惟此乃一般
    失主所常見，因失主多係汽車被竊一段時間後，始發現遭竊，故其無法確定汽車
    遭竊之確實時間，並無與常情有悖之處，尚難據之認定被告並無竊車之犯行。
    是縱上所述，被告上開所辯，均不足採信，從而本件事證明確，被告犯行洵堪認
    定，應依法論科。
二、被告甲○○持其所有客觀上具有危險性而足供為兇器使用之Ｔ字型起子二支竊取
    汽車，核其所為，係犯刑法第三百二十一條第一項第三款之攜帶凶器竊盜罪。再
    查被告前於八十六年間，曾因違反麻醉藥品管理條例及竊盜案件，經臺灣南投地
    方法院、臺灣臺中地方法院分別判處有期徒刑六月及二年，經定應執行刑為二年
    四月確定，於八十九年二月十一日假釋期滿未經撤銷執行完畢，有臺灣南投地方
    法院檢察署刑案資料查註紀錄表及臺灣高等法院被告全國前案紀錄表各一份在卷
    可按，其前受有期徒刑執行完畢，於五年以內再犯本件最重本刑為有期徒刑以上
    之罪，為累犯，應依刑法第四十七條規定加重其刑。爰審酌被告年輕力壯，仍不
    知循合法正當途徑取得財富，犯罪手段、所竊財物價值、犯後態度等一切情狀，
    量處如主文所示之刑。又公訴人雖對被告具體求刑有期徒刑七月，惟本院審酌被
    告於本院審理中未能坦白承認之態度，及其前有多次竊盜等前科，甫假釋期滿五
    個月，又再犯本件竊盜罪，量刑自不宜過輕，併此敘明。至扣案之Ｔ字型起子二
    支、鑰匙二十二支，係被告所有而供竊盜犯罪及預備竊盜所用之物，業經被告於
    警訊及檢察官偵查中供明在卷，爰依刑法第三十八條第一項第二款之規定宣告沒
    收。
據上論斷，應依刑事訴訟法第二百九十九條第一項前段，刑法第三百二十一條第一項
第三款、第四十七條、第三十八條第一項第二款，判決如主文。
本案經檢察官林弘政到庭執行職務
中      華      民      國      八十九      年      九      月  二十二  日
                                    臺灣南投地方法院刑事庭
                                        法  官  林  宜  民
右正本證明與原本無異。
如不服本判決，應於判決送達後十日內向本院提出上訴狀( 應附繕本 )。「切勿逕送
上級法院」。
                                        書記官
中      華      民      國      八十九      年      九      月  二十二  日
「告訴人或被害人對於判決如有不服具備理由請求檢察官上訴者，其上訴期間之計算
係以檢察官收受判決正本之日期為準」
附錄本案論罪科刑法條全文
刑法第三百二十一條第一項第三款：
犯竊盜罪而有左列情形之一者，處六月以上五年以下有期徒刑：
三、攜帶兇器而犯之者。


司法院資訊處製作；財團法人民間司法改革基金會備份。
